【裁判字號】    97,毒抗,1261
【裁判日期】    971212
【裁判案由】    聲請觀察勒戒
【裁判全文】
臺灣高等法院臺中分院刑事裁定        97年度毒抗字第1261號
抗  告  人
即  被  告  甲○○
上列抗告人因聲請觀察勒戒案件，經檢察官聲請觀察勒戒，不服
臺灣苗栗地方法院中華民國97年9月24日第一審裁定（ 97年度毒
聲字第255號，聲請案號：臺灣苗栗地方法院檢察署 97年度毒偵
字第1087號、97年度聲觀字第200號），提起抗告 ，本院裁定如
下：
    主  文
抗告駁回。
    理  由
一、抗告意旨略以：(一)抗告人即被告（下稱抗告人）是被人所害
    ，亦即喝下他人（即小偉）加入安水的飲料，才會所採集尿
    液呈安非他命及甲基安非他命陽性反應，抗告人有證人看見
    小偉在其飲料中加入安水，是否可請法官給予重新驗尿之機
    會。(二)銓昕科技股份有限公司對其尿液是否有檢驗錯誤或拿
    錯尿液之情事，且抗告人並無吸毒亦無前科云云。
二、按犯毒品危害防制條例第10條之罪者，檢察官應聲請法院裁
    定令被告入戒治處所觀察、勒戒，其期間不得逾2月 ，毒品
    危害防制條例第20條第1項定有明文。
三、經查：本件抗告人甲○○基於施用第二級毒品甲基安非他命
    之犯意 ，於民國97年5月22日中午13時58分為警採尿往前回
    溯96小時內之某時，在不詳處所，以不詳方式施用第二級毒
    品甲基安非他命一次，前揭犯罪事實，雖經被告於警詢及偵
    查中否認，惟經警採集其尿液送請詮昕科技股份有限公司檢
    驗，經該公司初步以酵素免疫分析法（ＥＩＡ）篩檢，再以
    氣相層析質譜儀分析法（ＧＣ／ＭＳ）確認，檢驗結果呈安
    非他命濃度1368ｎｇ／ｍｌ 、甲基安非他命濃度11833ｎｇ
    ／ｍｌ，經判別為安非他命、甲基安非他命陽性反應等情，
    有該公司 97年6月6日濫用藥物尿液檢驗報告1紙存卷可稽。
    抗告人雖辯稱是被人所害，亦即喝下他人（即小偉）加入安
    水的飲料，才會所採集尿液呈安非他命及甲基安非他命陽性
    反應，抗告人有證人看見小偉在其飲料中加入安水云云，惟
    抗告人於97年8月8日苗栗分局接受調查時，對其經警採集之
    尿液呈安非他命、甲基安非他命陽性反應等情，抗告人回答
    無法解釋 ，嗣後始於97年9月17日檢察官訊問時，陳稱接受
    驗尿當天有一個叫「小偉」的在我飲料裡面摻迷幻藥，但又
    稱不知「小偉」是誰，且亦對「小偉」究係留宿於抗告人家
    中1晚或3晚，前後供述不一，上開調查筆錄及訊問筆錄內容
    ，有97年度毒偵字1087號偵查卷在卷可憑，被告亦無提出其
    他證據可供查證，是以抗告人所辯顯僅係抗告人片面之詞，
    ，並不足採。再者，抗告意旨雖謂其未施用二級毒品，而其
    尿液有安非他命、甲基安非他命陽性反應係因拿錯尿液所致
    云云 ，惟查被告於97年5月22日13時58分許，於苗栗縣警察
    局苗栗分局偵查隊所採集之尿液檢體，業經被告親自簽名及
    捺指印，有勘驗採證同意書、苗栗縣警察局苗栗分局毒品犯
    罪嫌疑人尿液採驗作業管制紀錄表、濫用藥物尿液檢驗監管
    紀錄表各1份在卷可稽 。又參之人體代謝原理，施用毒品後
    經尿液排出之時間，依施用量之多寡、施用者之年齡、性別
    及代謝功能不同而有所差異，一般而言，施用者在施用毒品
    後48小時內所排泄之尿液，均有可能被檢出毒品經人體代謝
    後之物質，且若經常或大量施用，則毒品經代謝後之物質由
    尿液排出時間約可延長至96小時（參諸行政院衛生署藥物食
    品檢驗局81年2月8日藥檢壹字第001156號函意旨），是本
    件抗告人於 97年5月22日所採取之尿液中既有安非他命及甲
    基安非他命陽性反應，且其檢出濃度數值均高出標準甚多，
    則其在採尿前96小時內之某時，在不詳地點，確有施用第二
    級毒品甲基安非他命一次之犯行，應堪認定。原審因而認檢
    察官之聲請為正當 ，依毒品危害防制條例第20條第1項及觀
    察勒戒處分執行條例第3條第1項規定，裁定將抗告人送勒戒
    處所觀察、勒戒，本院核其認事用法並無不合，抗告意旨所
    辯，為無理由，應予駁回。
四、據上論結，應依刑事訴訟法第412條，裁定如主文。
中    華    民    國    97    年    12    月    12    日
            刑事第五庭  審判長法  官    趙   春   碧
                              法  官    楊   真   明
                              法  官    賴   恭   利
上列正本證明與原本無異。
不得再抗告。
                              書記官    林   桂   鳳
中    華    民    國    97    年    12    月    12    日


司法院資訊處製作；財團法人民間司法改革基金會備份。
